臺灣高雄地方法院民事判決
110年度訴字第816號
原      告  君富名廈管理委員會

法定代理人  孫林慧君
訴訟代理人  林美華  
被      告  陳柏誌  

訴訟代理人  許鳳仙  
上列當事人間請求排除侵害事件，本院於民國111年11月7日言詞
辯論終結，判決如下：
    主  文
被告應將門牌號碼高雄市○○區○○街○○○號七樓頂樓如附件所示Ａ至
Ｅ部分面積共七十九點三二平方公尺建物上之地上物拆除，並將
該部分建物返還君富名廈區分所有權人全體。
原告其餘之訴駁回。
訴訟費用由被告負擔百分之九十七，餘由原告負擔。
本判決第一項於原告以新臺幣貳佰零捌萬玖仟玖佰柒拾陸元供擔
保後，得假執行；但被告以新臺幣陸佰貳拾陸萬玖仟玖佰貳拾玖
元預供擔保，得免為假執行。
原告其餘假執行之聲請駁回。　
    事實及理由
一、原告主張：原告為門牌號碼高雄市○○區○○街000號君富名廈
    （下稱系爭大樓）之管理委員會，被告則為系爭大樓7 樓住
    戶。詎被告竟以搭設地上物之方式無權占用系爭大樓如附件
    所示Ａ至Ｆ部分面積共81.76平方公尺（下稱系爭大樓爭執部
    分），爰依民法第767條之規定提起本訴，並聲明：㈠被告應
    將系爭大樓爭執部分之地上物拆除，並將該部分建物返還君
    富名廈區分所有權人全體；㈡願供擔保聲請宣告假執行。
二、被告則以：被告並未搭設及占有系爭大樓如附件所示Ｆ部分
    之水泥基樁，且被告自民國85年間起占有系爭大樓如附件所
    示Ａ至Ｅ部分，業經前管理人洪坤源之同意，並已繳納該部分
    之管理費新臺幣（下同）1,000元等語，資為抗辯，並聲明
    ：㈠原告之訴駁回；㈡如受不利判決，願供擔保聲請宣告免為
    假執行。
三、兩造不爭執之事實（訴字卷第169頁）：
　㈠原告為系爭大樓之管理委員會，被告則為系爭大樓7樓住戶。
  ㈡被告以搭設地上物之方式占用系爭大樓如附件所示Ａ至Ｅ部分
    。
四、本院得心證之理由：
　㈠系爭大樓如附件所示Ｆ部分：
　　原告固主張：被告以搭設地上物之方式占用系爭大樓如附件
    所示Ｆ部分云云。然查，該Ｆ部分之水泥基樁與頂樓地板緊密
    相連，並與頂樓牆面之色澤及舊化程度相近，此有現場照片
    （訴字卷第60頁上方、第121頁上方）附卷可稽，似為系爭
    大樓頂樓之一部，而非嗣後搭設而來。此外，原告復又不能
    舉證該等水泥基樁係被告搭設或占有，並經本院闡明後未能
    提出相關證據以實其說（訴字卷第153頁、第161頁），自難
    遽信。從而，原告既不能舉證被告為該Ｆ部分之占有人，則
    其請求被告將系爭大樓如附件所示Ｆ部分之地上物拆除，並
    將該部分建物返還君富名廈區分所有權人全體，自屬無據。
　㈡系爭大樓如附件所示Ａ至Ｅ部分：
　⒈各共有人按其應有部分，對於共有物之全部雖有使用收益之
    權，惟共有人對於共有物之特定部分為使用收益，仍須徵得
    他共有人全體之同意，非謂共有人得對共有物之全部或任何
    一部有自由使用收益之權利，如共有人不顧他共有人之利益
    ，而就共有物之全部或一部任意為使用收益，即屬侵害他共
    有人之權利，最高法院84年度台上字第2808號判決可資參照
    。　　　
　⒉經查，被告以搭設地上物之方式占用系爭大樓如附件所示Ａ至
    Ｅ部分，已如前述（前揭兩造不爭執之事實㈡部分參照），該
    Ａ至Ｅ部分為系爭大樓頂樓之共用部分，復不待言，揆諸前揭
    判決意旨，被告對於該特定部分為使用收益，仍須徵得他區
    分所有權人全體之同意，否則即屬侵害他共有人之權利。被
    告固抗辯：被告占有系爭大樓如附件所示Ａ至Ｅ部分業經前管
    理人洪坤源之同意，並已繳納該部分之管理費1,000元云云
    ，並提出繳費單（訴字卷第37頁、第41至49頁）為證。然查
    ，該等繳費單僅能證明被告似有溢繳管理費之情事，然此與
    區分所有權人全體有無同意被告使用系爭大樓如附件所示Ａ
    至Ｅ部分，要屬二事，遑論依被告提出之繳費單所示，原告
    自109年10月起亦未再收取該1,000元之費用（訴字卷第39頁
    ）。此外，被告既於本院言詞辯論時自承：「就頂樓的部分
    並沒有簽立租約，也沒有住戶同意書」等語（訴字卷第147
    頁），復經本院闡明後明示不願聲明人證洪坤源（訴字卷第
    168頁），又不能提出相關證據證明洪坤源確有同意及其有
    權代表區分所有權人全體同意等事實，自非足採。從而，被
    告既不能舉證其為有權占有，則原告請求被告將系爭大樓如
    附件所示Ａ至Ｅ部分之地上物拆除，並將該部分建物返還君富
    名廈區分所有權人全體，自屬有據。
五、綜上所述，原告依民法第767條之規定，請求被告將系爭大
    樓如附件所示Ａ至Ｅ部分之地上物拆除，並將該部分建物返還
    君富名廈區分所有權人全體，為有理由，應予准許；其逾此
    範圍之請求，則無理由，應予駁回。
六、原告陳明願供擔保聲請宣告假執行，核無不合，爰依民事訴
    訟法第390條第2項之規定，酌定相當之擔保金額，予以准許
    ，並依同法第392條第2項之規定，職權宣告被告預供擔保得
    免為假執行，以期衡平；至原告敗訴部分，其假執行之聲請
    失所附麗，應予駁回。　
七、訴訟費用負擔之依據：民事訴訟法第79條。
中　　華　　民　　國　　111 　年　　11　　月　　18　　日
                  民事第五庭法  官  王耀霆
以上正本係照原本作成。
如對本判決上訴，須於判決送達後20日內向本院提出上訴狀。如
委任律師提起上訴者，應一併繳納上訴審裁判費。
中　　華　　民　　國　　111 　年　　11　　月　　18　　日
                            書記官  陳莉庭
附件：